臺灣高等法院刑事判決
109年度上訴字第3407號
上  訴  人  
即  被  告  張家閎



選任辯護人  林秉彜律師（法扶律師）
上列上訴人即被告因違反槍砲彈藥刀械管制條例案件，不服臺灣
桃園地方法院108年度重訴字第30號，中華民國109年5月28日第
一審判決（起訴案號：臺灣桃園地方檢察署107年度偵字第28294
號），提起上訴，本院判決如下：
    主  文
原判決撤銷。
張家閎非法製造可發射子彈具殺傷力之槍枝罪，處有期徒刑伍年
貳月，併科罰金新臺幣伍萬元，罰金如易服勞役，以新臺幣壹仟
元折算壹日。
扣案如附表一「沒收數量」所示之物，均沒收。
    犯罪事實
一、張家閎明知具有殺傷力之改造（非制式）手槍、非制式子彈
    及槍砲主要組成零件，為槍砲彈藥刀械管制條例所列管之違
    禁物，未經中央主管機關許可，不得非法製造、持有，竟基
    於製造可發射子彈具有殺傷力改造手槍及非法持有可發射子
    彈具有殺傷力之改造手槍、非制式子彈及槍砲主要組成零件
    之犯意，於民國107年10月3日前之某時許，在臺灣某不詳地
    點連結網際網路，向不知名之網路賣家，以不詳之價格購得
    未具殺傷力之道具槍1枝（金屬槍管未貫通）及如附表一編
    號2所示具殺傷力之改造手槍1枝（槍枝管制編號：00000000
    00）、附表一編號3所示之非制式子彈14顆（起訴書誤載為
    「制式子彈14顆」，應予更正）及如附表一編號4所示之槍
    砲主要組成零件之土造金屬槍管2枝，並均自斯時起而無故
    持有之，張家閎收得上開道具槍1枝後，復再要求賣家寄送
    金屬槍管1枝（已貫通），並以不詳工具將上開購得已貫通
    之金屬槍管加裝於道具槍上，以此方式製造完成如附表一編
    號1所示可發射子彈具有殺傷力之改造手槍1枝（槍枝管制編
    號0000000000）並持有之。嗣經員警於107年10月3日上午6
    時50分許，持原審法院核發之搜索票前往張家閎位於桃園市
    ○○區○○路0段000巷00號住處執行搜索，當場扣得如附表一、
    二所示之物。
二、案經桃園市政府警察局楊梅分局移送臺灣桃園地方檢察署檢
    察官偵查起訴。
    理  由
壹、證據能力：
    按被告以外之人於審判外之言詞或書面陳述，除法律有規定
    者外，不得作為證據。被告以外之人於審判外之陳述，雖不
    符同法第159條之1至第159條之4之規定，而經當事人於審判
    程式同意作為證據，法院審酌該言詞陳述或書面陳述作成時
    之情況，認為適當者，亦得為證據；當事人、代理人或辯護
    人於法院調查證據時，知有第159條第1項不得為證據之情形
    ，而未於言詞辯論終結前聲明異議者，視為有前項之同意，
    刑事訴訟法第159條第1項、第159條之5第1項、第2項分別定
    有明文。查本案下述據以認定上訴人即被告張家閎（下稱被
    告）犯罪之供述證據，檢察官、被告及其辯護人於本院審理
    時均未爭執其證據能力，且迄於言詞辯論終結前均未聲明異
    議，復經審酌該等言詞陳述或書面作成時之情況並無違法、
    不當或顯不可信之狀況，依刑事訴訟法第159條之5第2項之
    規定，均有證據能力；又本案認定事實之其餘非供述證據，
    並無證據證明係公務員違背法定程式所取得，依同法第158
    條之4反面解釋，亦均有證據能力，合先敘明。
貳、實體部分：
一、上開事實，業據被告於警詢、偵訊、原審及本院審理時均坦
    承不諱（見偵卷第21-27、117-119頁、原審卷第100-103、2
    01頁、本院卷第154、178、186、187頁），並有原審法院10
    7年聲搜字第924號搜索票、桃園市政府警察局槍枝初步檢視
    報告表暨照片8張、桃園市政府警察局楊梅分局搜索扣押筆
    錄、扣押物品目錄表、扣押物品收據各1份、現場照片32張
    在卷可佐（見偵卷第13、43-61、63-93頁）及如附表一所示
    之改造手槍共2枝、非制式子彈14顆、土造金屬槍管2枝扣案
    可佐。又上開扣案物經送鑑定，其中如附表一編號1所示之
    手槍1枝（槍枝管制編號0000000000），認係改造手槍，由
    仿半自動手槍製造之槍枝，換裝改造金屬槍管（由原彈室端
    加裝金屬管）而成，擊發功能正常，可供擊發適用子彈使用
    ，認具殺傷力；附表一編號2所示之手槍1枝（槍枝管制編號
    0000000000），認係改造手槍，由仿半自動手槍製造之槍枝
    ，車通金屬槍管內阻鐵而成，擊發功能正常，可供擊發適用
    子彈使用，認具殺傷力；附表一編號3所示之子彈48顆，認
    均係非制式子彈，由金屬彈殼組合直徑約8.9mm金屬彈頭而
    成，採樣16顆試射，14顆均可擊發，認具殺傷力，2顆，均
    無法擊發，認不具殺傷力（其餘32顆未經試射，無從認具殺
    傷力）；附表一編號4所示之土造金屬槍管2枝，均屬公告之
    槍砲主要組成零件，此有內政部警政署刑事警察局108年1月
    11日刑鑑字第0000000000號鑑定書、內政部108年5月28日內
    授警字第1080871716號函各1份在卷可佐（見偵卷第145-153
    頁背面、159-161頁），足認被告上開任意性自白核與事實
    相符，堪以採信。
二、被告雖於原審時曾辯稱：伊原先於網路購買道具槍，中間有
    阻鐵，伊才跟賣家要求有通好的槍管，賣家才再寄槍管給伊
    ，伊依照賣家之指示，將通好之槍管裝置在原本之道具槍上
    ，伊並未製造改造手槍云云。經查：
  ㈠按槍砲彈藥刀械管制條例第8條第1項之非法製造可發射子彈
    具殺傷力之槍枝罪，其中所謂「製造」，除初製者外，尚包
    括改造在內。亦即，凡將原不具有殺傷力之槍枝予以加工，
    致改變其原有性能、屬性，使成為具有殺傷力之槍枝，已經
    該當（最高法院108年度台上字第1850號判決意旨參照）。
    查被告於警詢時供稱：「我是從網路購買模型道具槍，自己
    改造的」等語；於偵訊時供稱：「我是買道具槍，他的槍管
    原本沒有通，裡面有阻鐵，我請人家幫我把槍管車通」等語
    ；於原審時供稱：「附表一編號1我購買的時候，是道具槍
    沒有錯，中間有阻鐵，我才再跟賣家說我要有通好的槍管，
    所以賣家又再寄槍管給我，我依照網路上的指示把通好的槍
    管裝置在原本的道具槍，因為這樣才有真實感」等語（見偵
    卷第23、118頁、原審卷第100、101頁），觀諸被告迭次均
    供稱附表一編號1所示之改造手槍，原先其係購得道具槍，
    事後再請賣家寄送通好之槍管，並依照指示將該槍管組裝於
    道具槍上，佐以上開鑑定書之鑑定結果為「換裝改造金屬槍
    管（由原彈室端加裝金屬管）而成」，並有鑑定影像1至4可
    考（見偵卷第147頁），顯見附表一編號1所示之改造手槍槍
    管乃係加裝金屬槍管而成，與被告前揭所供稱其自行將槍管
    組裝於道具槍之過程相符。
  ㈡被告及其辯護人雖以前詞置辯，惟被告將其於網路所購買不
    具殺傷力之道具槍，加裝車通之金屬槍管，而改造成具有殺
    傷力之槍枝，顯係將不具殺傷力之道具槍透過換裝金屬槍管
    ，改造為具有殺傷力之槍枝，屬製造行為無訛，且製造槍枝
    ，本不以從無至有為必要，是被告上開所辯，並無可採。
三、綜上所述，本件被告製造附表一編號1所示之改造手槍1枝及
    持有附表一編號2所示之改造手槍1枝、附表一編號3所示之
    非制式子彈14顆、附表一編號4所示之槍砲主要組成零件之
    土造金屬槍管2枝之犯行均堪認定，應依法論科。
四、論罪：
  ㈠被告行為後，槍砲彈藥刀械管制條例第4條、第7至9條等規定
    已於109年6月10日修正公布，同年月12日生效施行。此次修
    法是鑒於現行查獲具殺傷力之違法槍枝，多屬非制式槍枝，
    可遠距離致人死傷，且殺傷力不亞於制式槍枝，對人民生命
    、身體、自由及財產法益之危害，實與制式槍枝無異；另因
    非制式槍枝之取得成本遠低於購買制式槍枝，且製造技術門
    檻不高、網路取得改造資訊容易，導致非制式槍枝氾濫情形
    嚴重，若區分制式與否而分別適用第7條或第8條處罰，將使
    不法分子傾向使用非制式槍砲從事不法行為，以規避第7條
    較重之刑責，無異加深不法分子大量使用非制式槍砲之誘因
    ，為有效遏止持非制式槍砲進行犯罪情形，非制式槍砲與制
    式槍砲罪責確有一致之必要。為此修正第4條第1項第1款所
    稱槍砲之定義，在特定類型槍砲前增列「制式或非制式」等
    語，使管制範圍明確及於所有制式及非制式槍砲；且配合在
    第7條第1項、第8條第1項、第9條第1項及第3項亦均增列「
    制式或非制式」等語，以調整各條所規範特定類型槍砲之範
    圍（另將第8條第1項、第2項、第4項原條文「槍枝」，修正
    為「槍砲」，以統一用語）。是依修正後之新法，製造、持
    有「非制式手槍」不再依第8條第1項、第4項規定，而改依
    較重之第7條第1項、第4項規定處罰。從而，本件被告製造
    、持有可發射子彈具有殺傷力之改造槍枝犯行，經比較新舊
    法適用結果，新法規定非有利於被告，依刑法第2條第1項前
    段規定，自應適用被告行為時即修正前槍砲彈藥刀械管制條
    例第8條第1項、第4項之規定處斷。
  ㈡按未經許可製造槍之製造行為，與其後之未經許可繼續持有
    該所製造槍之持有行為，依其犯罪之性質，可認為未經許可
    製造槍行為為高度行為，而未經許可繼續持有槍彈行為為低
    度行為，其持有行為，應為製造行為所吸收，應僅論以未經
    許可製造槍彈一罪（最高法院90年度台上字第2579號判決意
    旨參照）。是核被告所為，係犯修正前槍砲彈藥刀械管制條
    例第8條第1項之製造可發射子彈具有殺傷力之槍枝罪、修正
    前同條例第8條第4項之未經許可持有可發射子彈具有殺傷力
    之改造手槍罪、同條例第12條第4項之未經許可持有子彈罪
    、同條例第13條第4項（起訴書誤載為第1項，應予更正）之
    未經許可持有槍砲主要組成零件罪。被告因製造可發射子彈
    具有殺傷力之槍枝1枝（即附表一編號1所示槍枝），嗣後持
    有該槍枝，其持有之低度行為，已為製造之高度行為所吸收
    ，不另論罪。
  ㈢又按非法持有槍砲彈藥刀械等違禁物，所侵害者為社會法益
    ，其持有之繼續，為行為之繼續，而非狀態之繼續，故其持
    有槍砲彈藥刀械時，該罪雖已成立，但須繼續至持有行為終
    了時為止。再按非法持有槍砲、彈藥、刀械，所侵害者為社
    會法益，如果持有之客體種類相同（同為手槍，或同為子彈
    者），縱令持有之客體有數個（如數支手槍、數顆子彈），
    仍為單純一罪，不發生想像競合犯之問題。若同時持有二不
    相同種類之客體（如同時持有手槍及子彈），則為一行為觸
    犯數罪名之想像競合犯（最高法院92年度台上字第2121號、
    82年度台上字第5303號判決意旨參照）。是被告於107年10
    月3日前之某時許起，持有如附表一編號3所示之非制式子彈
    14顆、附表一編號4所示之土造金屬槍管2枝，各僅成立單純
    一罪（即未經許可持有子彈罪、未經許可持有槍砲主要組成
    零件罪）；再者，被告於107年10月3日前之某時許起，迄至
    警察查獲時為止，持有如附表一編號2至4所示改造手槍、子
    彈及土造金屬槍管，均係持有行為之繼續，為繼續犯，應各
    論以繼續犯之一罪。
  ㈣觀諸被告迭次之供述，均稱其係同時向該買家購買道具槍及
    附表一編號2至4所示物品，並於持有上開物品之期間，製造
    附表一編號1所示之改造手槍，綜觀卷內事證，亦無法認定
    被告持有購得之道具槍及附表一編號2至4所示之改造手槍、
    非制式子彈及土造金屬槍管之開始時間、原因及來源均不同
    ，則被告之持有與製造行為具有部分合致，倘就被告持有附
    表一編號2至4所示物品部分，另行論罪，恐有重覆評價之嫌
    ，故應認定被告上開之犯罪行為具有部分合致，被告既係以
    一行為觸犯上開數罪名，應依刑法第55條從一重論以製造可
    發射子彈具有殺傷力之槍枝罪處斷。
  ㈤本件不符合自首之要件：
  ⒈按自首以對於未發覺之罪投案而受裁判為要件，如案件已發
    覺，則被告縱有投案陳述自己犯罪之事實，亦祇可謂為自白
    ，不能認為自首。又實質上一罪，如接續犯、繼續犯、加重
    結果犯、結合犯、吸收犯、常業犯或集合犯等，既非裁判上
    一罪，倘部分犯罪事實已先被發覺，即難認其主動供出其他
    部分事實仍有自首減輕其刑規定之適用（最高法院108年度
    台上大字第3563號刑事大法庭裁定意旨參照）。是以，行為
    人非法製造槍枝後繼續持有之犯罪情節，其持有之低度行為
    既應為製造之高度行為所吸收，屬實質上之一罪關係，僅受
    一次之刑罰評價，不容將該整體之犯罪行為強予割裂，而分
    別觀察持有或製造行為有無自首減刑規定之適用。亦即，行
    為人如係經警先行查獲其非法持有可發射子彈具有殺傷力之
    改造手槍行為後，始於員警詢問時自承上開槍枝係其擅自製
    造，惟其持有行為既已被發覺在先，顯無成立自首之餘地，
    則同屬實質上一罪關係之製造行為，亦無從單獨抽離觀察而
    邀自首之寬典。
  ⒉經查，證人即員警陳信帆於原審時證稱：「本件是持法院核
    發之搜索票去被告戶籍地搜索。當時是依照偵查報告中所寫
    檢舉人00之陳述，認為被告涉嫌違反槍砲彈藥刀械管制條例
    案件而聲請核發搜索票。107年10月3日前往被告戶籍地搜索
    時，我先在樓下遇到被告之母親，被告的母親開門讓我們上
    去，到了3樓看到被告在1個神明桌前，在3樓神明桌就有先
    發現毒品，之後被告再帶我們去2樓的房間，到了2樓房間，
    被告先從床底下拿了1包東西，裡面就有其中1把槍，那支槍
    是他自己拿出來的，之後我們持續搜索，在床底下旁邊有另
    外1包東西，裡面有另外1枝槍及槍枝的零件、槍管，第1把
    槍是被告自己拿出來，第2把槍是搜到的」等語（見原審卷
    第195、196頁），且經原審調閱原審107年聲搜字第924號全
    卷可知，證人即檢舉人00製作檢舉筆錄時證稱：「當時只有
    我和張家閎，我一進到他房間就看到桌上及地上有很多工具
    ，我問他你房間這麼多工具搞什麼鬼，他說不要問這麼多，
    我給你看個東西，他便從床底下拿出一個黑色工具箱裡面有
    1把貝瑞塔短槍和1把半成品，當下我有將貝瑞塔手槍拿起來
    看，那把槍槍管有通，不是空氣玩具槍，我便拉了槍機，子
    彈還彈出來，張家閎就馬上把槍搶過去跟我說很危險不要亂
    拉」等語，員警因而向原審法院聲請搜索票，並於107年10
    月3日上午6時50分許前往被告家中執行搜索，而觀諸原審法
    院所核發搜索票之應扣押物欄即記載「有關違反毒品危害防
    制條例及槍砲彈藥刀械管制條例等相關證物」，可徵員警前
    往被告住處時，即有檢舉人之證述作為根據，而合理懷疑被
    告未經許可持有改造手槍，縱使員警前往被告住處執行搜索
    ，係由被告主動向員警坦承其放置槍之位置，亦難認係在偵
    查機關「犯罪未被發覺前」坦認犯罪，被告上開行為至多僅
    為就相關涉犯槍砲彈藥刀械管制條例部分自白，尚難認合於
    刑法第62條所定自首之要件相符；亦與槍砲彈藥刀械管制條
    例第18條第1項所定自首並報繳所持有之槍彈而得予減輕或
    免除其刑之要件相違。此外，揆諸前揭最高法院108年度台
    上大字第3563號裁定意旨，被告雖於警詢時主動供稱附表一
    編號1所示之槍枝為其所改造，然其持有附表一編號1所示槍
    枝之行為既已先遭警方接獲檢舉情資而發覺，該持有槍枝之
    低度行為乃為製造之高度行為所吸收，屬實質上一罪關係，
    則其持有槍枝之部分犯罪事實已先被發覺，製造槍枝部分亦
    無自首規定之適用，自不待言。
　㈥本件並無刑法第59條規定之適用：
　⒈按刑法第59條之規定，犯罪之情狀顯可憫恕，認科以最低度
    刑仍嫌過重者，得酌量減輕其刑，同法第57條規定，科刑時
    應審酌一切情狀，為科刑重輕之標準，於裁判上酌減其刑時
    ，應就犯罪一切情狀（包括刑法第57條所列舉之10款事項）
    ，予以全盤考量，審酌其犯罪有無可憫恕之事由，以為判斷
    。故適用第59條酌量減輕其刑時，並不排除第57條所列舉10
    款事由之審酌，惟其程度應達於確可憫恕，始可予以酌減（
    最高法院70年度第6次刑事庭會議決議可資參照）。
　⒉查本件被告所為，係製造完成如附表一編號1所示之改造手槍
    1枝並持有之，以及持有如附表一編號2所示之改造手槍1枝
    、附表一編號3所示之非制式子彈14顆、附表一編號4所示之
    土造金屬槍管2枝，乃觸犯修正前槍砲彈藥刀械管制條例第8
    條第1項之製造可發射子彈具有殺傷力之槍枝罪、修正前同
    條例第8條第4項之未經許可持有可發射子彈具有殺傷力之改
    造手槍罪、同條例第12條第4項之未經許可持有子彈罪、同
    條例第13條第4項之未經許可持有槍砲主要組成零件等罪，
    經衡其持有槍、彈及主要組成零件之數量不少，對社會危害
    程度非低，依全案情節，本件被告並無情輕法重，有傷一般
    國民對於法律之情感，而足以引起社會一般同情之處，尚無
    顯可憫恕之情形，自無依刑法第59條酌減其刑之餘地。
五、本院撤銷改判之理由：
  ㈠原審對被告論罪科刑，固非無見，惟查：⒈被告行為後，槍砲
    彈藥刀械管制條例第7條、第8條等規定已於109年6月10日修
    正公布，同年月12日生效施行，原審未及說明新舊法之比較
    適用，尚有未洽；⒉被告於員警前往其住處搜索時，即主動
    向員警坦承其放置槍枝之位置，復於本院審理時終能對本案
    犯行全部坦認不諱，可認其犯後態度尚稱良好，原審未及斟
    酌此有利於被告之量刑因子，亦非妥適。被告上訴意旨請求
    依自首及刑法第59條規定減輕其刑云云，固無理由，業已詳
    述如上，惟原判決既有前開可議之處，自應由本院將原判決
    予以撤銷改判。
  ㈡爰以行為人之責任為基礎，審酌槍枝、子彈、槍砲主要組成
    零件等均係高度危險性之管制物品，使用時動輒造成死傷，
    況未經許可持有上開物品，對社會之秩序及安寧勢必造成不
    安，潛在之危害性不低，立法者遂對與槍砲有關之各類型犯
    罪加以規範，以示肅清槍彈、維護社會治安，被告卻仍無視
    公權力而擅自製造槍枝並持有上開物品，惟衡酌被告並未持
    上開物品犯罪或取得不法利益，亦未傷及他人或造成實際損
    害，且於員警持搜索票至其住處執行搜索時，即主動向員警
    坦承其放置槍枝之位置，於本院審理時業已坦認全部犯行，
    犯後態度尚稱良好，兼衡其製造附表一編號1所示槍枝之手
    段、持有如附表一編號1至4所示物品之期間、數量，及其犯
    罪動機、目的、槍彈業已全部扣案，犯罪所生危害業已降低
    、其於警詢時自陳國中畢業之智識程度、家庭經濟狀況小康
    、業商等一切情狀，量處如主文第2項所示之刑，並就罰金
    刑部分，諭知易服勞役之折算標準，以示懲儆。
  ㈢沒收部分：
　⒈扣案如附表一編號1所示之具殺傷力之改造手槍1枝（槍枝管
    制編號0000000000）、如附表一編號2所示之具殺傷力之改
    造手槍1枝（槍枝管制編號0000000000）、如附表一編號4所
    示之土造金屬槍管2枝，均為槍砲彈藥刀械管制條例所管制
    之槍枝及槍砲主要組成零件，均為違禁物，不問屬於犯罪行
    為人與否，均應依刑法第38條第1項規定宣告沒收之。
　⒉扣案如附表一編號3所示之具有殺傷力之非制式子彈14顆，均
    經試射，其彈藥部分因擊發而燃燒殆盡，其餘部分亦裂解為
    彈頭及彈殼，已不具子彈之外型及功能，不具殺傷力，非違
    禁物，均不予宣告沒收。又按槍砲彈藥刀械管制條例所稱彈
    藥，依該條例第4條第1項第2款規定，係指同條項第1款各式
    槍砲所使用之砲彈、子彈及其他具有殺傷力或破壞性之各類
    炸彈、爆裂物而言。故就其立法意旨言，若「子彈」未具殺
    傷力或破壞性者，即不屬該條例所列管之子彈甚明，從而該
    不具殺傷力或破壞性之「子彈」，即難認係違禁物（最高法
    院94年度台上字第5716號判決意旨參照）。故本件其餘扣案
    如附表一編號3所示未經試射之非制式子彈32顆，因非制式
    子彈在品質、穩定度等各方面均無法與制式子彈相比，故非
    制式子彈在未經實際試射之情形下，無法遽認必具殺傷力，
    而非制式子彈在未經實際試射之情形下，無法證明具有殺傷
    力，難認係違禁物，故均不予宣告沒收。而其餘扣案如附表
    二所示之物，既均非屬違禁物，亦查無與本案犯罪有關，爰
    均不另為沒收之諭知。
六、不另為無罪諭知部分：
  ㈠公訴意旨略以：被告基於製造槍砲、彈藥之犯意，於107年10
    月3日前某日，在網路商店及實體店面，購買模型槍、子彈
    及土造金屬槍管後，先委由真實姓名年籍均不詳之人車通槍
    管阻鐵，嗣由被告在其桃園市○○區○○路0段000巷00號3樓房
    間內自行將原彈室端加裝金屬管，並將彈殼置入火藥，以彈
    頭加以組合，製造具殺傷力如附表一編號2所示之改造手槍1
    枝、如附表一編號3所示之非制式子彈14顆，因認被告涉犯
    槍砲彈藥刀械管制條例第8條第1項未經許可製造可發射子彈
    具有殺傷力之槍枝、同條例第12條第1項之未經許可製造具
    有殺傷力之子彈等罪嫌。
  ㈡按犯罪事實應依證據認定之，無證據不得認定犯罪事實；不
    能證明被告犯罪者，應諭知無罪之判決，刑事訴訟法第154
    條第2項、第301條第1項分別定有明文。又同法第156條第2
    項規定，被告雖經自白，仍應調查其他必要之證據，以察其
    是否與事實相符。立法目的乃欲以補強證據擔保自白之真實
    性；亦即以補強證據之存在，藉之限制自白在證據上之價值
    。而所謂補強證據，則指除該自白本身外，其他足資以證明
    自白之犯罪事實確具有相當程度真實性之證據而言。雖其所
    補強者，非以事實之全部為必要，但亦須因補強證據與自白
    之相互利用，而足使犯罪事實獲得確信者，始足當之（最高
    法院74年度台覆字第10號判決意旨參照）。
  ㈢公訴意旨認被告涉犯槍砲彈藥刀械管制條例第8條第1項之未
    經許可製造可發射子彈具有殺傷力枝槍之罪嫌、同條例第12
    條第1項之未經許可製造具有殺傷力之子彈罪嫌，無非係以
    被告於警詢及偵訊時之自白、桃園市政府警察局楊梅分局扣
    押物品清單、扣押物品目錄表、扣案物品照片、內政部警政
    署刑事警察局108年1月11日刑鑑字第0000000000號鑑定書、
    內政部108年5月28日內授警字第1080871716號函等為其論據
    。
  ㈣訊據被告堅詞否認有此部分製造具有殺傷力改造手槍、子彈
    之犯行，辯稱：附表一編號2所示之槍枝，是賣家寄來的時
    候，槍管已經全部車通好；附表一編號3所示之非制式子彈
    ，則係同一次跟同一個賣家購買，他附送48顆子彈，買的時
    候彈頭、彈殼都裝好，裡面也都有彈藥等語。辯護人則為被
    告辯稱：本件被告遭起訴製造改造槍枝、子彈部分，除被告
    自白外，別無其他證據得以補強，且本件遭扣得之工具，亦
    未實際測試可否做改造之用，無從認定被告確有非法製造槍
    枝、子彈罪嫌等語。經查：
  ⒈被告於警詢時供稱：「我是從網路購買模型道具槍，自己改
    造的，只是因為好玩。槍枝內部構造完整，有撞針和擊錘，
    槍管也有通，我還沒有試射過。槍枝跟子彈成品48顆是我自
    己在家改造來的。警方於我房內查扣之改造槍枝及子彈零件
    （滑套1個、彈匣1個、子彈成品48顆、改造子彈59顆、槍管
    4枝、彈殼18顆、握把1個、彈頭18顆、火藥1包、防火帽1個
    、槍枝零件4包、底火皿2包）是用來改造槍枝及子彈的零件
    。警方於我房內查扣車床1臺、虎鉗夾具1臺、研磨機1臺，
    車床是我用來車木頭佛珠用，虎鉗夾具是用來雕刻木頭佛像
    固定用，研磨機用來模雕刻刀。我因為好玩所以改造槍枝。
    我只有改造管制槍砲彈藥」等語；於偵訊時供稱：「我是買
    道具槍，他的槍管原本沒有通，裡面有阻鐵，我請人家幫我
    把槍管車通，子彈部分也是網路上買的，買來是彈頭跟彈殼
    是分開的，我在彈殼內填入火藥，再將彈頭組合起來。扣案
    之車床是要做佛珠使用，虎鉗夾具是雕刻神像時固定用，研
    磨機是磨雕刻刀用的，不是用在改造槍械」等語；於原審則
    供稱：「附表一編號2所示之槍枝，我是跟同一個買家購買
    ，這一次寄來的時候就已經全部都車通好，是我叫買家車通
    的。附表一編號3所示之子彈48顆也是同一次跟同一個賣家
    購買，他附送48顆子彈，買的時候彈頭、彈殼都裝好，裡面
    也都有彈藥」、「本件搜到的這些工具根本無法製造槍枝」
    等語（見偵卷第23-27、118頁、原審卷第101、202頁），觀
    諸被告警詢及偵訊之供述，對於其究以何方式、工具加以改
    造如附表一編號2所示之改造手槍及附表一編號3所示之非制
    式子彈，此部分顯屬空泛，且被告於偵訊時雖供稱「我請人
    家幫我把槍管車通」，惟被告於原審已表示該手段係指附表
    一編號1所示之改造手槍，則被告就附表一編號2所示改造手
    槍1枝及附表一編號3所示之非制式子彈，無論係改造過程、
    關乎製造改造手槍、子彈犯罪構成要件成立與否之重要情節
    ，均未見積極之證據，是被告前後供述已有不一，其尚嫌粗
    略之自白是否與事實相符，已有可疑。
  ⒉又本件雖扣有如附表二編號1至3所示之車床1臺、虎鉗夾具1
    臺及研磨機1臺，惟檢察官並未提出事證足以認定上開扣案
    物品與附表一編號2所示之改造手槍、附表一編號3所示之非
    制式子彈存有物理性接觸之工具痕跡，自無從單憑被告住處
    扣得上揭物品，而逕認定被告係以該些工具製造附表一編號
    2所示之改造手槍、附表一編號3所示之非制式子彈。況被告
    迭次均供稱上揭物品係供其雕刻木頭佛像使用，未曾提及用
    以製造手槍或非制式子彈，且觀諸前開鑑定結果，附表一編
    號2所示之改造手槍係車通金屬槍管內阻鐵而成，則該金屬
    槍管內之阻鐵，究竟是否係被告自行車通或換裝槍管，亦或
    係購得當下即已車通，別無積極事證足以相佐，實難遽認確
    係由被告所改造。
  ⒊綜上，本件依調查所得之證據尚不能證明被告有製造如附表
    一編號2所示具有殺傷力之槍枝、附表一編號3所示14顆非制
    式子彈之犯行，揆諸前揭說明，既不能證明被告此部分犯罪
    ，原均應為無罪之諭知，惟公訴意旨認此部分與前揭經論罪
    科刑部分有實質上一罪關係，爰均不另為無罪之諭知，併此
    敘明。
據上論斷，應依刑事訴訟法第369條第1項前段、第364條、第299
條第1項前段，修正前槍砲彈藥刀械管制條例第8條第1項、第4項
，槍砲彈藥刀械管制條例第12條第4項、第13條第4項，刑法第2
條第1項前段、第11條前段、第55條、第42條第3項、第38條第1
項，判決如主文。
本案經檢察官林欣怡提起公訴，檢察官侯名皇到庭執行職務。
中　　華　　民　　國　　109 　年　　11　　月　　30　　日
                  刑事第一庭    審判長法　官  李釱任
                                      法　官  梁耀鑌
                                      法　官  崔玲琦
以上正本證明與原本無異。
如不服本判決，應於收受送達後20日內向本院提出上訴書狀，其
未敘述上訴之理由者並得於提起上訴後20日內向本院補提理由書
（均須按他造當事人之人數附繕本）「切勿逕送上級法院」。
                                      書記官  李政庭
中　　華　　民　　國　　109 　年　　11　　月　　30　　日

附錄：本案論罪科刑法條全文
修正前槍砲彈藥刀械管制條例第8條
未經許可，製造、販賣或運輸鋼筆槍、瓦斯槍、麻醉槍、獵槍、
空氣槍或第4條第1項第1款所定其他可發射金屬或子彈具有殺傷
力之各式槍砲者，處無期徒刑或5年以上有期徒刑，併科新臺幣1
千萬元以下罰金。
未經許可，轉讓、出租或出借前項所列槍枝者，處5年以上有期
徒刑，併科新臺幣1千萬元以下罰金。
意圖供自己或他人犯罪之用，而犯前二項之罪者，處無期徒刑或
7年以上有期徒刑，併科新臺幣1千萬元以下罰金。
未經許可，持有、寄藏或意圖販賣而陳列第1項所列槍枝者，處3
年以上10年以下有期徒刑，併科新臺幣7百萬元以下罰金。
第1項至第3項之未遂犯罰之。
犯第1項、第2項或第4項有關空氣槍之罪，其情節輕微者，得減
輕其刑。

槍砲彈藥刀械管制條例第12條
未經許可，製造、販賣或運輸子彈者，處1年以上7年以下有期徒
刑，併科新台幣500萬元以下罰金。
未經許可，轉讓、出租或出借子彈者，處6月以上5年以下有期徒
刑，併科新台幣300萬元以下罰金。
意圖供自己或他人犯罪之用，而犯前二項之罪者，處3年以上10
年以下有期徒刑，併科新台幣700萬元以下罰金。
未經許可，持有、寄藏或意圖販賣而陳列子彈者，處5年以下有
期徒刑，併科新台幣300萬元以下罰金。
第1項至第3項之未遂犯罰之。

槍砲彈藥刀械管制條例第13條
未經許可，製造、販賣或運輸槍砲、彈藥之主要組成零件者，處
3年以上10年以下有期徒刑，併科新台幣700萬元以下罰金。
未經許可，轉讓、出租或出借前項零件者，處1年以上7年以下有
期徒刑，併科新台幣500萬元以下罰金。
意圖供自己或他人犯罪之用，而犯前2項之罪者，處5年以上有期
徒刑，併科新台幣1000萬元以下罰金。
未經許可，持有、寄藏或意圖販賣而陳列第1項所列零件者，處6
月以上5年以下有期徒刑，併科新台幣300萬元以下罰金。
第1項至第3項之未遂犯罰之。

附表一：
編號 名稱 扣案數量 備註 沒收數量 1 改造手槍（槍枝管制編號0000000000） 1枝 仿半自動手槍製造之槍枝，換裝改造金屬槍管（由原彈室端加裝金屬管）而成 1枝 2 改造手槍（槍枝管制編號0000000000） 1枝 仿半自動手槍製造之槍枝，車通金屬槍管內阻鐵而成 1枝 3 非制式子彈 48顆 均係非制式子彈，由金屬彈殼組合直徑約8.9mm 金屬彈頭而成 採樣14顆試射：具殺傷力 採樣2顆試射：不具殺傷力其餘32顆未試射：無從認具殺傷力 無 4 土造金屬槍管 2枝  2枝 

附表二：
編號 名稱 扣案數量 備註 1 車床 1臺  2 虎鉗夾具 1臺  3 研磨機 1臺  4 滑套 2個 依內政部108年5月28日內授警字第1080871716號函認定非屬槍砲主要組成零件 5 彈匣 1個 依內政部108年5月28日內授警字第1080871716號函認定非屬槍砲主要組成零件 6 改造子彈 59顆 依內政部108年5月28日內授警字第1080871716號函認定非屬彈藥主要組成零件 7 槍管 2枝 依內政部108年5月28日內授警字第1080871716號函認定： 1枝係土造金屬槍管，非屬槍砲主要組成零件 1枝係土造金屬槍管半成品，非屬槍砲主要組成零件 8 彈殼 18顆 依內政部108年5月28日內授警字第1080871716號函認定非屬彈藥主要組成零件 9 握把 1個 依內政部108年5月28日內授警字第1080871716號函認定非屬槍砲主要組成零件 10 彈頭 18顆 依內政部108年5月28日內授警字第1080871716號函認定非屬彈藥主要組成零件 11 火藥 1包  12 防火帽 1個 依內政部108年5月28日內授警字第1080871716號函認定非屬槍砲主要組成零件 13 槍枝零件 1包 分係金屬彈簧、塑膠塊狀物，依內政部108年5月28日內授警字第1080871716號函認定非屬槍砲主要組成零件 14 底火皿 1包 依內政部108年5月28日內授警字第1080871716號函認定非屬彈藥主要組成零件 15 底火皿 1包 依內政部108年5月28日內授警字第1080871716號函認定非屬彈藥主要組成零件 16 槍枝零件 1包 係金屬螺絲，依內政部108年5月28日內授警字第1080871716號函認定非屬槍砲主要組成零件 17 槍枝零件 1包 係金屬棒、金屬螺絲，依內政部108年5月28日內授警字第1080871716號函認定非屬槍砲主要組成零件 18 槍枝零件 1包 係金屬彈簧、金屬擊錘擋板等物，依內政部108年5月28日內授警字第1080871716號函認定非屬槍砲主要組成零件 19 海洛因 1包  20 安非他命 1包  21 安非他命吸食器 1組  22 玻璃球 1顆  23 殘渣袋 1包  24 削尖吸管 1組